# 请教陈版：金融资产的重分类问题

提问人：wx_5e7dc5ecabdd 时间：2022-04-11 18:58:00
准则禁止在金融资产合同现金流量特征变化的情况下作出重分类的处理
国际会计准则中BC4.117中：与业务模式的变化不同，一项金融资产的合同条款在初始确认时是已知的。主体在初始确认时根据该工具有效期内的合同条款来分类金融资产。理事会因此决定，不应基于金融资产合同现金流量的分类
禁止该情形的重分类是否是为了防止利用重分类进行盈余管理？

回答人：chenyiwei
应该有这方面的考虑。重分类本来就是从严把握。当金融资产条款改变导致其合同现金流量特征发生改变时，应考虑的是这种修改是否为实质性修改，从而导致该项金融资产终止确认。